臺灣高等法院刑事判決　　　　　　　 100年度上訴字第3029號
上　訴　人
即　被　告　劉奕君
選任辯護人　黃銀河律師
上列上訴人因毒品危害防制條例等案件，不服臺灣板橋地方法院
100年度訴緝字第142號，中華民國100年9月2日第一審判決（起
訴案號：臺灣板橋地方法院檢察署99年度偵字第4753號），提起
上訴，本院判決如下：
    主  文
上訴駁回。
    事  實
一、劉奕君（綽號「古錐」）前於民國97年間因違反毒品危害防
    制條例案件，經臺灣板橋地方法院以97年度簡字第9845號判
    決判處有期徒刑3月確定，於98年8月21日執行完畢，猶不知
    悔改，明知甲基安非他命屬毒品危害防制條例第2條第2項第
    2 款所列之第二級毒品，不得非法持有、販賣，竟基於販賣
    第二級毒品之犯意，於98年11月3日下午，以其所有之00000
    00000號行動電話與吳彥霖持用之0000000000 號行動電話聯
    繫後，於同日晚間，在臺北縣三峽鎮（現改制為新北市三峽
    區○○○路之巷弄內，以新臺幣（下同）2,000 元之價格，
    販售確切重量不詳之甲基安非他命1 包予吳彥霖。嗣經警依
    法就劉奕君使用之0000000000號行動電話實施通訊監察，並
    依通訊監察內容而循線查悉上情。
二、案經新北市政府警察局刑事警察大隊移送臺灣板橋地方法院
    檢察署檢察官偵查起訴。
    理  由
壹、證據能力部分
一、證人吳彥霖於警詢中之證詞
    按被告以外之人於審判外之言詞或書面陳述，除法律有規定
    者外，不得作為證據，刑事訴訟法第159條第1項定有明文。
    又被告以外之人於檢察事務官、司法警察官或司法警察調查
    中所為之陳述，與審判中不符時，其先前之陳述具有較可信
    之特別情況，且為證明犯罪事實存否所必要者，得為證據，
    亦據同法第159條之2規定甚明。即其先前之陳述原則上無證
    據能力，例外於具有「較可信之特別情況」及「為證明犯罪
    事實存否所必要」兩要件，始例外具有證據能力；所謂「較
    可信之特別情況」，係指陳述是否出於供述者之真意、有無
    違法取供之信用性而言，故應就調查筆錄製作之原因、過程
    及其功能等加以觀察其信用性，據以判斷該傳聞證據是否具
    有較可信之特別情況而例外有證據能力。故此所謂「為證明
    犯罪事實存否所必要者」，既必須達不可或缺之程度，自係
    指就具體個案案情及相關卷證判斷，為發現實質真實目的，
    認為除該項審判外之陳述外，已無從再就同一供述者，取得
    與其上開審判外陳述之相同供述內容，倘以其他證據代替，
    亦無從達到同一目的之情形而言。證人吳彥霖於司法警察調
    查中所為陳述，係被告以外之人於審判外之陳述，所述復與
    審判中不符。參諸證人吳彥霖於警詢中所為陳述，係採一問
    一答方式，且詢問者、製作筆錄為不同之人，受詢問時間係
    98年11月21日11時17分起至同日43分結束，為白畫時分，此
    時受詢問者之精神均處於極佳狀態，人之注意力能集中，不
    致有誤會、錯解詢問者意思，亦不致有有詞不達意之情形，
    且詢問當時證人吳彥霖與被告，係保安警察第一總隊三峽區
    同梯次之同袍替代役，朝夕相處，且對彼此使用之行動電話
    均甚為熟悉，不致有錯誤指認之情形，又證人於該次警詢承
    認向被告購入安非他命後攜往臺北縣新莊市「阿祥」朋友住
    處施用等情，其陳述內容係不利於己之自然發言，且證人吳
    彥霖受警詢問之時間較之被告為早，其陳述受外力干擾、污
    染之情形極低，再者證人吳彥霖於99年1 月28日經拘提解送
    臺灣板橋地方法院檢察署，經檢察官以證人具結後訊問，其
    向檢察官之陳述內容與警詢陳述相同，此有偵查筆錄可查(
    見偵卷第66至67 頁)。足見證人吳彥霖之警詢陳述內容為其
    真意，且警員並無違法取供之情形，其陳述具有任意性無疑
    。又此先前陳述與證人吳彥霖在審判中受詰問時陳述之外部
    情況比較，審判中證人與被告有較多接觸，且被告已知悉證
    人吳彥霖為其販賣安非他命之重要證人，其兩人復有同梯次
    之同袍情誼，被告企圖影響證人陳述，使其翻供為有利於已
    之證言，衡情非無可能，是證人吳彥霖先前之陳述較之審判
    中陳述之外部情況具有較高之真意擔保至明。惟因證人吳彥
    霖警詢之陳述與其偵查中向檢察官具結後之陳述內容相同，
    以證人吳彥霖向檢察官之陳述作為被告販賣第二級毒品犯行
    之證據，可足取代證人警詢之陳述，是證人吳彥霖警詢之陳
    述，即不具證明被告販賣安非他命犯罪之必要性，應認證人
    吳彥霖之警詢無證據能力。
二、按有偵查犯罪職權之公務員，依通訊保障及監察法規定聲請
    核發通訊監察書所監聽之錄音內容，為實施刑事訴訟程序之
    公務員依法定程序取得之證據，此型態證據之開示或調查，
    依刑事訴訟法第165條之1第2 項之規定，由審判長以適當之
    設備，顯示聲音，使當事人、代理人、辯護人或輔佐人辨認
    或告以要旨等方式為之。惟因錄音內容浩繁，間或包含與待
    證事實毫無關聯之事項，實務上輒由偵查機關人員依監聽錄
    音內容採逐句或摘要方式譯成文字，所作成之譯文，乃監聽
    錄音內容之顯示，為學說上所稱之派生證據。倘當事人對於
    該譯文與錄音內容同一性或真實性發生爭執或有所懷疑時，
    法院應依刑事訴訟法第165條之1第2 項規定勘驗該監聽之錄
    音踐行調查證據程序，使之忠實再現以確保內容之真實、同
    一；苟當事人已承認該錄音譯文之內容屬實，或對於該譯文
    之內容並無爭執，而法院復已就該譯文依法踐行調查證據程
    序者，該通訊監察之譯文，自與播放錄音有同等價值。至譯
    文製作人在文書上記載製作日期及簽名，旨在證明製作文書
    之真正，無關譯文與錄音內容是否同一或真實之認定。查臺
    灣板橋地方法院98年聲監字第000999號通訊監察書已針對00
    00000000號行動電話門號核准通訊監察，監察期間自98年10
    月24日起至98年11月22日，此有該通訊監察書影本1 件在卷
    可稽（見偵卷第5、6頁），而被告於原審審判時針對偵卷00
    00000000號行動電話門號於98年11 月3日的通訊監察譯文之
    內容已供認「通話內容都是我的」等語(見原審卷第53頁)，
    於本院準備程序時復對上開通訊監察譯文內容表示沒有意見
    （見本院卷第34頁反面），且本院於審判期日向被告及辯護
    人提示該通訊監察譯文並告以要旨，被告及辯護人均表示沒
    有意見等語（見本院卷第50頁）。是該通訊監察譯文應有證
    據能力。
貳、實體部分
一、訊據被告否認有販賣甲基安非他命予吳彥霖之犯行，辯稱：
    伊與吳彥霖如附表所示之通話內容，只是吳彥霖在跟伊開玩
    笑，事實上伊未曾交付甲基安非他命予吳彥霖，吳彥霖亦未
    交付價金給伊云云。經查：
  (一)被告前述販賣甲基安非他命予吳彥霖之犯罪事實，業據被告
    於偵查中自白不諱（見偵卷第72頁），並經證人吳彥霖於檢
    察官訊問時具結證稱：98年11 月3日伊與被告均放假，伊用
    0000000000號行動電話撥打被告之0000000000號行動電話，
    跟他約定購買毒品價格及交易地點進行交易。伊是要用2000
    元向被告購買安非他命1 包，重量不清楚，伊把2000元交給
    被告。伊原本先過去找被告，到被告那裡他說沒有貨，要伊
    去找別人，但是伊沒有認識的人可以購買安非他命，到最後
    被告有安非他命，他就打給伊，要伊過去三峽拿安非他命，
    伊後來在當天傍晚6 時許在臺北縣三峽鎮○○路上之不知名
    巷子內向被告購得安非他命1 包，有交易成功等情歷歷（見
    偵卷第66至67頁），復有如附表所示之通訊監察譯文1 份在
    卷可佐，稽之該份譯文之通話內容，與被告前述自白及證人
    吳彥霖上揭證詞均互核一致，足證被告於偵查中之自白確屬
    信實，堪予採信。
  (二)被告於原審及本院審理中，雖均改口否認犯罪，而證人吳彥
    霖於原審審理中亦翻異前詞，改稱：伊從未施用毒品，伊與
    被告如附表所示之通訊監察對話內容，係當時伊在營區覺得
    好奇，因此伊在電話中試探被告，是否真的有毒品，之後伊
    在98年11 月3日晚間，有在臺北縣三峽鎮○○路之不知名巷
    子內與被告見面，伊要看被告是否真的有帶毒品過來，但被
    告並未拿安非他命給伊，伊也沒有拿錢給被告，如果被告確
    實拿毒品出來，伊沒有想過如何處理。伊不認識「東東」，
    亦未曾請被告幫伊調毒品云云（見原審卷第44至52頁）。惟
    被告於原審準備程序中，原辯陳：當天吳彥霖打電話給伊，
    並先給伊2000元，伊只是幫吳彥霖向綽號「東東」的男子調
    貨而已，伊以4500元之價格向「東東」調一克的安非他命，
    伊與吳彥霖一人一半，伊也於同日在大埔路上交付給吳彥霖
    ，伊與吳彥霖都是合拿，伊並無販賣毒品之意圖等語（見原
    審卷第29頁反面），迄證人吳彥霖經交互詰問完畢後，被告
    始又附和證人吳彥霖之證詞，翻稱其並未交付毒品給吳彥霖
    云云。經核被告於原審準備程序中之辯解與證人吳彥霖於原
    審審理中之證言，明顯相互齟齬。若證人吳彥霖係向被告佯
    稱購買毒品，意在試探被告有無毒品，被告如無販賣毒品之
    意圖，本應立即拒絕，又何須配合證人吳彥霖起舞，合演毒
    品交易之戲碼，其二人於本院審理中所言，俱難採信。復觀
    諸附表編號1 之通話內容可知，證人吳彥霖已先應被告之要
    求，抵達其與被告約定之地點，經被告告知其尚未拿到毒品
    ，證人吳彥霖即在電話中表達不滿之意，並建議被告可向「
    新莊那個人」拿；於附表編號2 之通話中，被告詢問證人吳
    彥霖是否要拿毒品，然經證人吳彥霖回應「下次吧」；於附
    表編號3 之通話中，證人吳彥霖則因拿不到毒品，又致電被
    告要求被告外送毒品；於附表編號5 之通話中，被告向證人
    吳彥霖表示因樓下有警察，無法下樓，商請證人吳彥霖延後
    抵達時間等情，倘證人吳彥霖純因好奇欲試探被告有無販賣
    毒品，理應直接詢問，又豈會以如上迂迴周折之方式販賣，
    益徵證人吳彥霖於原審審理中之證詞係事後迴護被告之詞，
    被告所辯則為畏罪卸飾之語，均無可取。
  (三)末以本案雖因被告否認有販賣毒品甲基安非他命之犯行，致
    無法查知其販賣甲基非他命之價差利得，惟販賣毒品係政府
    嚴予查緝之違法行為，且一般民眾亦普遍認知毒品之非法交
    易，政府一向查禁森嚴並予重罰，衡諸常情，苟非有利可圖
    ，被告應無甘冒重罰之風險，無償調取甲基安非他命予吳彥
    霖之可能。再者，如被告僅係義務為吳彥霖調取毒品，並未
    從中獲利，吳彥霖對於被告無償提供之協助，本不應有所要
    求，然由附表編號1 之通話內容觀之，吳彥霖對於被告未能
    即時提供毒品乙節，語中有指責之意，被告則致歉並表示願
    意親將毒品送至吳彥霖家中；於附表編號3 之對話之初，吳
    彥霖要求被告趕快外送毒品，此與被告純義務為吳彥霖奔走
    取得毒品之情，已有不符。且於附表編號3 之對話中，吳彥
    霖向被告陳稱「我去拿又沒有比較多」等語，亦顯屬一般交
    易雙方秤兩論價之情狀，被告主觀上確有販售毒品營利之意
    圖，至為灼然。至於辯護意旨請求函調吳彥霖經警查獲到案
    之驗尿報告(見本院卷第34頁)，惟本案被告販賣第二級毒品
    予吳彥霖之時間為98年11 月3日下午、晚間時分，而證人吳
    彥霖經警訪談到案之時間為98年11月21日，二者相距二週以
    上，早已超過甲基安非他命在人體代謝之最長可能時間(4日
    ) ，是吳彥霖經警採尿檢驗之結果，無甲基安非他命陽性反
    應，應屬預料中事，經查吳彥霖目前並無偵查、審理中之案
    件，此有本院被告前科紀錄表在卷可查(見本院卷第42頁)，
    是辯護意旨請求函調吳彥霖之尿液檢驗結果，核無必要，併
    予敘明。
  (四)綜前，被告上訴意旨否認犯罪，顯係畏罪卸責之詞，要不足
    採，其販賣第二級毒品之犯行事證已臻明確，被告犯行洵可
    認定，應予依法論科。
二、核被告如事實欄所示之行為，係犯毒品危害防制條例第4 條
    第2 項之販賣第二級毒品罪。被告販賣前持有甲基安非他命
    之低度行為，為販賣之高度行為所吸收，不另論罪。又被告
    有如事實欄所示之犯罪科刑執行情形，有臺灣高等法院被告
    前案紀錄表可佐，其於有期徒刑執行完畢後5 年內，故意再
    犯本件有期徒刑以上之罪，為累犯，均應依刑法第47 條第1
    項之規定加重其刑（其中法定刑為無期徒刑依法不得加重者
    除外）。
三、又毒品危害防制條例第17條第2 項規定「犯第4條至第8條之
    罪於偵查及審判中均自白者，減輕其刑」，所謂偵查及審判
    中均自白，係指被告於偵查中歷次之陳述，曾經自白，且於
    各審級審判中歷次之陳述，曾經自白而言。被告就本件犯罪
    ，僅於偵查中自白不諱，於原審準備程序雖曾一度承認與吳
    彥霖一起向綽號「東東」男子合拿一克安非他命，之後一人
    一半，只是幫吳彥霖調貨云云(見原審卷第29頁反面)，然被
    告供陳「合拿」或幫忙「調貨」之情節，尚難認已就被訴之
    販賣第二級毒品之主要犯罪事實坦白承認，被告上開陳述意
    旨充其量僅是幫助吸食而已，其嗣後於原審審判及本院審判
    中均否認犯罪，是被告對本案被訴事實之供述經過，核與上
    開自白減刑規定不侔，自無從依該規定減輕其刑。又按量刑
    固屬法院自由裁量之職權，然仍應受比例原則等法則之拘束
    ，並非可恣意為之，致礙及公平正義之維護，必須兼顧一般
    預防之普遍適應性與具體個案特別預防之妥當性，始稱相當
    。而刑法第59條之酌量減輕其刑，必於犯罪之情狀，在客觀
    上足以引起一般同情，認為即予宣告法定低度刑期，猶嫌過
    重者，始有其適用；至於被告無前科、犯罪之動機、犯罪之
    手段、犯罪後坦白犯行、犯罪所得低微等情狀，僅可為法定
    刑內從輕科刑之標準，不得據為酌量減刑之理由（最高法院
    38年臺上字第16號、45年臺上字第1165號、51年臺上字第89
    9號判例及94年度臺上字第9號判決要旨參照）；衡諸販賣第
    二級毒品對社會風氣及治安危害重大，為政府嚴加查緝之重
    大犯罪，被告明知毒品對人體身心健康危害之烈，竟仍進而
    販賣第二級毒品予代替役同袍，其對社會治安之危害難謂不
    大，雖被告本案僅販賣第二級毒品證人吳彥霖1 次，所得價
    金僅亦2,000 元，惟被告於偵查中自白後，於原審及本院審
    理時竟否認犯罪，其犯罪後態度難謂佳，難認已有醒悟之心
    ，倘以情輕法重之法理而依刑法第59條予以酌減至法定刑以
    下之刑度，恐與國民感情有違，且刑法第59條之適用，亦應
    參酌刑法第57條之法定事由，亦符法理之本旨，再者本件被
    查獲販賣毒品之犯行後，竟不知痛改前非，猶心存僥倖，其
    惡性非輕，且於本件「犯罪時」亦無特殊之原因與環境，衡
    情並無何足以引起一般同情之客觀情狀而應予以憫恕，難認
    有依據客觀觀察，足以引起一般同情，認可憫恕，如科以法
    定最輕刑期，仍嫌過重之情形。至本件被告犯後有無坦承犯
    行、犯罪所得多寡，屬法定刑度內量刑之參考事項，與犯罪
    情狀有無特殊堪以憫恕之情事尚屬有別，被告應無適用刑法
    第59條酌減其刑之餘地，附此敘明。
四、原審以被告上述犯行，事證明確，援引毒品危害防制條例第
    4條第2項、第19條第1項前段，刑法第11條、第47條第1項，
    並審酌被告正值青少，不思努力進取，明知毒品對於人體有
    莫大之戕害，為圖一己之私利，竟販賣毒品牟利，危害他人
    健康及社會風氣甚鉅，且犯罪後否認此部分犯行，並兼衡其
    犯罪之動機、手段、販賣毒品之數量、所得利益等一切情狀
    ，論以販賣第二級毒品罪，累犯，處有期徒刑7年8月。另以
    毒品危害防制條例第19條第1 項規定性質上係沒收之補充規
    定，其屬於本條所定沒收之標的，如得以直接沒收者，判決
    主文僅宣告沒收即可，不生「追徵其價額」或「以其財產抵
    償之」問題，須沒收之標的全部或一部不能沒收時，始生「
    追徵其價額」或「以其財產抵償之」選項問題。而「追徵其
    價額」或「以其財產抵償之」係屬兩種選項，分別係針對現
    行貨幣以外之其他財產與現行貨幣而言。而該規定所稱「追
    徵其價額」者，係指所沒收之物為金錢以外之其他財物而無
    法沒收時，因其實際價值不確定，應追徵其價額，使其繳納
    與原物相當之價額，並無以其財產抵償之問題。倘嗣後追徵
    其金錢價額，不得結果而須以其財產抵償者，要屬行政執行
    機關依強制執行之法律之執行問題，即無不能執行之情形，
    自毋庸諭知「或以其財產抵償之」。如不能沒收之沒收標的
    為金錢時，因價值確定，判決主文直接宣告「以其財產抵償
    之」即可，不發生追徵價額之問題（最高法院99年度第5 次
    刑事庭會議決議參照）。而以本件被告販賣毒品所得2,000
    元，雖未扣案，依上開說明，仍應依毒品危害防制條例第19
    條第1 項之規定宣告沒收，併諭知如全部或一部不能沒收時
    ，以其財產抵償之。再行動電話0000000000號行動電話1支(
    含SIM卡)係被告用以聯繫本案販賣毒品使用之物，該手機含
    門號均為被告所有，業據被告供明無誤，係供被告販賣本案
    第二級毒品之工具，被告雖稱「手機沒有被扣案，已經壞掉
    而丟掉了」等語（見原審卷第53 頁），然此尚難認該手機(
    含SIM卡)業已滅失，應依毒品危害防制條例第19條第1 項之
    規定宣告沒收，如全部或一部沒收時，應追徵其價額 (最高
    法院99年度第5次刑事第2 次會議決議參照)。經核認事用法
    並無違誤。被告不服原審判決提起上訴，其上訴意旨否認犯
    罪，難認有據，已如前述，是被告空言否認犯罪，指摘原審
    判決認事用法不當，難認有理由，應予駁回。
據上論斷，應依刑事訴訟法第368條，判決如主文。
本案經檢察官壽勤偉到庭執行職務。
中    華    民    國   100    年    12    月    20    日
                  刑事第六庭  審判長法  官  邱同印
                                    法  官  郭豫珍
                                    法  官  黃惠敏
以上正本證明與原本無異。
如不服本判決，應於收受送達後10日內向本院提出上訴書狀，其
未敘述上訴之理由者並得於提起上訴後10日內向本院補提理由書
（均須按他造當事人之人數附繕本）「切勿逕送上級法院」。
                                    書記官  陳豪達
中    華    民    國   100    年    12    月    22    日
附表：
┌──┬────┬──────┬──────┬─────────────────┐
│編號│通話時間│發話人及電話│受話人及電話│通話內容                          │
├──┼────┼──────┼──────┼─────────────────┤
│ 1. │981103  │吳彥霖      │劉奕君      │吳：你在哪啦？                    │
│    │144903  │0000000000  │0000000000  │劉：我跟你講坦白的啦。我還沒拿到。│
│    │        │            │            │吳：啥小……                      │
│    │        │            │            │劉：你可以把錢先給我嗎？我晚點再拿│
│    │        │            │            │    給你。                        │
│    │        │            │            │吳：我現在在趕時間勒……          │
│    │        │            │            │劉：我現在人在鶯歌這……          │
│    │        │            │            │吳：啥小啦！要多久。              │
│    │        │            │            │劉：那東西已經去拿了啊。          │
│    │        │            │            │吳：誰去？                        │
│    │        │            │            │劉：我朋友啊。                    │
│    │        │            │            │吳：他還要多久？                  │
│    │        │            │            │劉：不敢確定……                  │
│    │        │            │            │吳：真的還是假的啊？你還叫我過來。│
│    │        │            │            │劉：我怎麼知道你那麼快到？拍謝啦。│
│    │        │            │            │吳：啊你那都沒有了嗎？            │
│    │        │            │            │劉：對啊，都沒了。                │
│    │        │            │            │吳：我們兩個像白痴在這邊吹風。    │
│    │        │            │            │劉：拍謝啦，不然晚點好了打給你。送│
│    │        │            │            │    到府上。                      │
│    │        │            │            │吳：新莊勒。                      │
│    │        │            │            │劉：對啊，我去啊。                │
│    │        │            │            │吳：差不多幾點你要確定啊。        │
│    │        │            │            │劉：我不知道啊！我好了再打給你啊！│
│    │        │            │            │吳：不然你去找新莊那個拿。        │
│    │        │            │            │劉：不行啦！那個我有差他錢啦。    │
│    │        │            │            │吳：都沒有別人嗎？                │
│    │        │            │            │劉：別人很貴啊。                  │
├──┼────┼──────┼──────┼─────────────────┤
│ 2. │981103  │0000000000  │0000000000  │劉：你在哪啊？                    │
│    │160913  │劉奕君      │吳彥霖      │吳：新莊啊。                      │
│    │        │            │            │劉：你拿好了嗎？                  │
│    │        │            │            │吳：我已經要拿了勒。              │
│    │        │            │            │劉：我快好了耶。                  │
│    │        │            │            │吳：下次吧！                      │
│    │        │            │            │劉：嗯。                          │
├──┼────┼──────┼──────┼─────────────────┤
│ 3. │981103  │0000000000  │0000000000  │吳：你那現在還有嗎？              │
│    │164440  │吳彥霖      │劉奕君      │劉：有啊！怎樣？                  │
│    │        │            │            │吳：外送啦！快點！                │
│    │        │            │            │劉：沒辦法啦。                    │
│    │        │            │            │吳：你狠機掰勒！                  │
│    │        │            │            │劉：你不是有了嗎？                │
│    │        │            │            │吳：就沒有了咩，我還要啦。        │
│    │        │            │            │劉：就沒車可以送過去啊。          │
│    │        │            │            │吳：那我去拿又沒有比較多！        │
│    │        │            │            │劉：別再說那個有的沒有的……      │
│    │        │            │            │吳：那我去拿你有要處理就對了。    │
│    │        │            │            │劉：對啦。                        │
│    │        │            │            │吳：好我過去。                    │
├──┼────┼──────┼──────┼─────────────────┤
│ 4. │981103  │0000000000  │0000000000  │吳：差不多七點之前到。            │
│    │170352  │吳彥霖      │劉奕君      │劉：一樣喔！萊爾富喔！            │
│    │        │            │            │吳：什麼萊爾富？                  │
│    │        │            │            │劉：今天在我兒子那裡。            │
│    │        │            │            │吳：好，可以。                    │
├──┼────┼──────┼──────┼─────────────────┤
│ 5. │981103  │0000000000  │0000000000  │劉：你有要來嗎？                  │
│    │183430  │劉奕君      │吳彥霖      │吳：我現在在樹林了，我剛剛去處理東│
│    │        │            │            │    西。                          │
│    │        │            │            │劉：那我這邊呢？                  │
│    │        │            │            │吳：沒有啦！我是去送東西。        │
│    │        │            │            │劉：好，小聲一點。                │
│    │        │            │            │吳：你很趕喔……                  │
│    │        │            │            │劉：我不會趕啊，你最好8 點再來找我│
│    │        │            │            │吳：我現在已經快到家園了耶。      │
│    │        │            │            │劉：我這裡現在有警察，警察在樓下。│
│    │        │            │            │    我沒辦法下去，我在別人家，你看│
│    │        │            │            │    你能不能延一下再過來。        │
│    │        │            │            │吳：我現在過去也差不多要半個小時。│
│    │        │            │            │劉：好，差不多。                  │
└──┴────┴──────┴──────┴─────────────────┘